# 请教陈版关于上市公司协议控制是否并表问题

提问人：mikebarton 时间：2019-04-23 14:31:04
请教一下陈版和各位大神，上市主体下属一公司为自然人 100%持股。上市公司与该自然人签订了股权代持协议，现审计提出 VIE 结构不符合上市公司对合并报表范围内企业的内控规范，不满足实际控制不让并入合并范围，请问这个是否合理，需要补充什么协议可以满足并表条件？谢谢

回答人：chenyiwei
对控制的判断应遵循实质重于形式原则。如果采用的是标准的 VIE 架构，则在企业会计准则下对此类情况下形成的控制权通常也应当认可。但要证明这样安排具有合理商业理由，为何不使用更直接、更明了的直接基于股权的控制。

提问人：mikebarton 时间：2019-04-23 18:58:58
谢谢陈版，那请问如果现在通过补签订《委托管理协议》、《股东委托股票代理协议》、《独家选择权协议》和《股权质押协议》并经过律师认证之后可否完善整体证据链来满足会计师及监管部门的要求

回答人：chenyiwei
1 、那是否只能证明控制权从现在开始才成立？ 2 、还是要证明采用 VIE 结构的商业合理性。